【裁判字號】    97,上訴,4867
【裁判日期】    971031
【裁判案由】    偽造文書等
【裁判全文】
臺灣高等法院刑事判決                97年度上訴字第4867號
上  訴  人
即  被  告  丙○○
上列上訴人因偽造文書等案件，不服台灣板橋地方法院97年度訴
字第1378號，中華民國97年9月8日第一審判決（起訴案號：台灣
板橋地方法院檢察署97年度偵字第9123號），提起上訴，本院判
決如下：
    主  文
上訴駁回。
    理  由
一、按上訴書狀應敘述具體理由；上訴書狀未敘述上訴理由者，
    應於上訴期間屆滿後20日內補提理由書於原審法院，刑事訴
    訟法第361條第2項、第3 項前段定有明文。而第二審法院認
    為上訴書狀未敘述理由，應以判決駁回之。但其情形可以補
    正而未經原審法院命其補正者，審判長應定期間先命補正，
    此觀同法第367 條規定甚明。又所謂具體理由，必係依據卷
    內既有訴訟資料或提出新事證，指摘或表明第一審判決有何
    採證認事、用法或量刑等足以影響判決本旨之不當或違法，
    而構成應予撤銷之具體事由，始克當之（例如：依憑證據法
    則具體指出所採證據何以不具證據能力，或依憑卷證資料，
    明確指出所為證據證明力之判斷如何違背經驗、論理法則）
    ；倘僅泛言原判決認定事實錯誤、違背法令、量刑失之過重
    或輕縱，而未依上揭意旨指出具體事由，或形式上雖已指出
    具體事由，然該事由縱使屬實，亦不足以認為原判決有何不
    當或違法者（例如：對不具有調查必要性之證據，法院未依
    聲請調查亦未說明理由，或援用證據不當，但除去該證據仍
    應為同一事實之認定），皆難謂係具體理由（最高法院97年
    度台上字第892號判決意旨參照）。
二、本件經原審審理結果認：
  (1)被告意圖為自己不法之所有，並基於竊盜之犯意，於96年12
    月7日22時40分許至翌日凌晨3時56分許間之某時，在台北縣
    新店市○○路○段31巷口，以不詳方式M破壞甲○○所有停放
    在該處之車牌號碼S9─2631號自用小客車之左前門門鎖（並
    將左後車窗敲破）後，侵入該車竊取甲○○所有之「萬寶龍
    」皮夾1只、手機1支、郵局金融卡1 張、台北富邦銀行信用
    卡2 張（其中1張卡號為0000-0000-0 000-0000號，另1張卡
    號不詳）、健保卡1張、軍人身分證1張及現金新台幣（下同
    ）4,500元，得手後即逃逸離去。
  (2)意圖為自己不法之所有，並基於詐欺取財、詐欺得利及行使
    偽造私文書之犯意，先後於：
    96年12月8 日凌晨3時56分許，在桃園縣桃園市○○○路○
    段171 號之「全鋒加油站」，佯以甲○○知名亦加油，並提
    出甫竊得之上開台北富邦銀行信用卡（卡號：0000-0000-00
    00-0000 號，下同）刷卡，且在具有私文書性質之該加油站
    熱感應式信用卡簽帳單上偽簽「甲○○」署名1 枚（未複寫
    ），再持以交付該加油人員，而行此偽造私文書，足以生損
    害於甲○○本人、「全鋒加油站」負責人及台北富邦銀行，
    同時致使該加油站人員陷於錯誤，而交付相當於900 元之油
    品。
    96年12月8日凌晨4時8 分許，在桃園縣桃園市○○街5號2
    樓之「白宮商務旅店」內，佯以甲○○之名義進入該旅店內
    休息，並提出甫竊得之上開台北富邦銀行信用卡刷卡，且在
    具有私文書性質之該旅店熱感應式信用卡簽帳單上偽簽「甲
    ○○」署名1 枚（未複寫），在持以交付該旅店人員，而行
    使偽造私文書，足以生損害於甲○○本人、「白宮商務旅店
    」負責人及台北富邦銀行，同時致使該旅店人員陷於錯誤，
    而提供相當於350元價值之房間休息服務。
    96年12月8日凌晨4時38分許，在桃園縣八德市○○路○ 段
    167號之「統一精工-八德加油站」，佯以甲○○之名義加油
    ，並提出甫竊得之上開台北富邦銀行信用卡刷卡，且在具有
    私文書性質之該加油站熱感應式信用卡簽帳單上偽簽「甲○
    ○」署名1 沒（未複寫），再持以交付該加油站人員，而行
    使偽造私文書，足以生損害於甲○○本人、「統一精工--八
    德加油站」負責人及台北富邦銀，同時致該加油站人員陷於
    錯誤，而交付相當於1,460元之油品。
    96年12月8 日凌晨4時50分許，在桃園縣桃園市○○路568
    之57號1樓之「頂好- 桃園1店」內，佯以甲○○之名義購物
    ，並提出其甫竊得之上開台北富邦銀行信用卡刷卡，且在具
    有私文書性質之該加油站熱感應式信用卡間帳單上偽簽「甲
    ○○」署名1 枚（未複寫），再持以交付該店人員，而行使
    偽造私文書，足以生損害於甲○○、「頂好-桃園1店」負責
    人及台北富邦銀行，同時致使該店人員陷於錯誤，而交付香
    菸2條（合計1,460元）。
    96年12月8日凌晨5 時46分許，在桃園縣桃園市○○路568
    之57號1樓之「松青超市-樹林店」內，佯以甲○○之名義購
    物，並提出其甫竊得之上開台北富邦銀行信用卡刷卡，且在
    具有私文書性質之該加油站熱感應式信用卡簽帳單上偽簽「
    甲○○」署名1 枚（未複寫），再持有交付該店人員，而行
    使偽造私文書，足以生損害於甲○○本人、「松青超市--樹
    林店」負責人及台北富邦銀行，同時致使該店人員陷於錯誤
    ，而交付價值750元之商品。
  (3)意圖為自己不法之所有，於97年1月4日7 時許，在台北縣樹
    林市○○路464 號之「7-11」便利商店前，趁店長乙○○疏
    於看管之際，徒手將該店所擺設之扭蛋自動販賣機2 台，推
    移至其位於同路456號9樓住處之附近巷道內，而竊取該等扭
    蛋自動販賣機得手，其後，另以螺絲起子破壞該等販賣機（
    毀損部分，未據告訴），取出其內之扭蛋178 個藏置於其住
    處內，並將該等販賣機棄置於該巷道內（嗣已無法尋獲）。
三、原審以上開犯罪事實(3)業據被告於警詢時、偵查中及原審準
    備程序、審理時自白不諱，核與被害人即便利商店店長乙○
    ○於警詢時指述之情節相符，並有贓物領據1紙及扭蛋照片4
    張附卷可稽，又上揭事實(1)(2)所載之事實，業據被害人甲○
    ○、「頂好-桃園1店」副店長簡國育於警詢時指數綦詳，並
    經證人簡國育於偵查中及原審審理時到庭結證無訛，且有被
    告檔案照片影本1 張、台北縣政府警察局新店分局偵查隊「
    查緝專刊」相片影本2張、受理刑事案件報案三聯單影本1紙
    、受理各類案件記錄表影本1紙、現場勘查報告影本1紙、刑
    案現場勘查紀錄表1紙、刑案現場測繪圖1紙、台北富邦銀行
    信用卡總處刷卡明細表1份、車輛毀損照片2張、刷卡簽帳單
    影本5紙、休息明細單影本1紙附卷可稽，因認上訴人犯行明
    確。對上訴人所犯上揭(1)、(3)犯行部分，均論以刑法第 320
    條第1 項之竊盜罪；上揭(2)部分犯行，均論以刑法
    第216條、第210條行使偽造私文書罪、同法第339條第1項之
    詐欺取財罪；上揭(2)部分犯行，論以刑法第216條、第210
    條之行使偽造私文書罪、第339條第2項之詐欺得利罪。所為
    上揭(2)部分犯行之行使偽造私文書、詐欺取財、
    詐欺得利罪，均應分別依刑法第55條論以較重之行使偽造私
    文書罪，並以其所犯上開2次竊盜、5次行使偽造私文書間，
    犯意各別，應予分論併罰等情。
四、經核原審已詳敘其認定上訴人犯罪事實之證據及理由，於法
    尚無不合。上訴意旨以：(1)關於原判決事實欄一、(一)所載之
    竊盜犯行，檢察官並未積極舉證證明被告以何種方式行竊，
    除上揭台北富邦銀行信用卡外，並未尋獲其他贓物；原判決
    以證人簡國育於警詢之指述，遽以行竊之男子之身形及面貌
    與被告均極為相似，顯有違刑事訴訟法第159 條之1第2項之
    規定；(3)原審法官以其主觀上之認知並依筆畫順序、字型外
    觀、運筆方式等非科學方式，自行認定所偽造之署押均被告
    所為，有違刑事訴訟法第161條規定云云。
五、惟查：原判決已就證人乙○○、甲○○、簡國育等證人之證
    述，如何可供採信，及藉由證人簡國育之指認及勘驗「頂好
    -桃園1店」所提供之案發時監視錄影光碟內容確認光碟內錄
    影內容之男子確為被告無訛，而該「頂好-桃園1店」之信用
    卡刷卡簽帳單上「甲○○」之簽名且應為被告所為。並說明
    卷附「頂好-桃園1店」之信用卡刷卡簽帳單之「甲○○」簽
    名，如何與卷附「全鋒加油站」、「白宮商務旅店」、「統
    一精工-八德加油站」、「松青超市-樹林店」之信用卡刷卡
    簽帳單之「甲○○」簽名相符，而認定前揭信用卡簽帳單上
    之「甲○○」簽名均應為同一人即被告所為等情，經核並未
    有違反經驗法則、論理法則等情，且均已詳敘其所憑證據、
    認定理由及量刑依據。從形式上觀察，原判決並無認定事實
    錯誤、量刑瑕疵或違背法令之情形。被告前揭上訴理由除仍
    積極否認犯行，並未能指出依據卷內既有訴訟資料或提出新
    事證，指摘或表明第一審判決有何採證認事、用法或量刑等
    足以影響判決本旨之不當或違法，除泛論檢察官舉證不足，
    原審遽以卷內現存資料認定時犯罪事實違反所指法律規定外
    ，，並未能具體說明原判決之認事用法，有何違背經驗法則
    、論理法則或違反法律規定之情，復未能指摘原判決關於認
    定事實、適用法律及量刑等項，有何具體違法或不當。揆諸
    上開說明，顯然置原判決已經明白論斷審酌、說明之事項於
    不顧，意在拖延訴訟，自形式上觀察，核非足以動搖原判決
    之具體理由，依照上揭說明，應認其上訴為不合法律上之程
    式，予以駁回，並不經言詞辯論為之。
據上論斷，應依刑事訴訟法第367條前段、第372條，判決如主文
。
中    華    民    國    97    年    10    月    31    日
                  刑事第十一庭  審判長法  官  張連財
                                      法  官  林明俊
                                      法  官  楊照男
以上正本證明與原本無異。
偽造文書部分如不服本判決應於收受送達後十日內向本院提出上
訴書狀，其未敘述上訴之理由者並得於提起上訴後十日內向本院
補提理由書（均須按他造當事人之人數附繕本）。
其他不得上訴。
                                      書記官  陳秋雄
中    華    民    國    97    年    10    月    31    日


司法院資訊處製作；財團法人民間司法改革基金會備份。
